【裁判字號】    92,重訴,11
【裁判日期】    920717
【裁判案由】    毒品危害防制條例
【裁判全文】
臺灣臺北地方法院刑事判決                          九十二年度重訴字第一一號
    公  訴  人  臺灣臺北地方法院檢察署檢察官
    被      告  丙○○  男  四.
    右  一  人
    指定辯護人  本院公設辯護人沈芳萍
    被      告  戊○○  男  二.
                庚○○  男  三.
                癸○○  男  三.
    右  三  人
    指定辯護人  本院公設辯護人曾德榮
    被      告  甲○○  男  三.
    右  一  人
    選任辯護人  張泰昌律師
右列被告等因違反毒品危害防制條例案件，經檢察官提起公訴（九十二年度偵字第四
六二六號）及追加起訴（九十二年度偵字第八八二六號），本院判決如左：
    主  文
丙○○、庚○○共同製造第二級毒品，各處有期徒刑柒年陸月。
戊○○、甲○○、癸○○共同製造第二級毒品，累犯，戊○○、癸○○各處有期徒刑
柒年拾月，甲○○處有期徒刑柒年捌月。
扣案之附表二編號二液態安非他命貳拾伍公斤、安非他命貳小包含袋重約壹公克，均
沒收銷燬之。扣案之附表一編號一至十二所示之物、附表二編號一、編號三至二五所
示之物、丙酮一桶，均沒收。
    事  實
一、丙○○（綽號「小易」）前於民國八十八年間因違反毒品危害防制條例案件經臺
    灣板橋地方法院判處有期徒刑一年二月確定並尚未執行，戊○○（綽號「阿德」
    ）前於八十九年間因竊盜案件經臺灣宜蘭地方法院判處有期徒刑七月確定、並於
    九十一年一月二十五日假釋出監、於九十一年三月二十四日假釋期滿執行完畢，
    甲○○前於八十九年間因湮滅證據案件經臺灣板橋地方法院判處有期徒刑六月確
    定、並於九十年八月十九日有期徒刑執行完畢，庚○○（綽號「阿丁」）前於八
    十七年間因違反麻醉藥品管理條例案件經臺灣高等法院判處有期徒刑七年六月確
    定、並於九十一年一月二十一日假釋出監、現尚在假釋期間，癸○○（綽號「阿
    全」）前於八十七年間因違反麻醉藥品管理條例案件經本院判處有期徒刑五月確
    定、於八十七年間因違反毒品危害防制條例案件經臺灣高等法院判處有期徒刑五
    年二月確定、並於八十八年二月十九日經臺灣高等法院定應執行刑為有期徒刑五
    年五月確定、於八十九年十月十一日假釋出監、於九十二年二月十四日假釋期滿
    執行完畢，均不知悔改。
二、緣綽號「豆油」、「醬油」之黃耀源（尚未到案）為圖謀製造第二級毒品安非他
    命販賣之暴利，提供資金及原料，各處找尋有技術之人製造安非他命，於基隆地
    區尋得邵遠來及一韓國人為其製造安非他命（另經法務部調查局偵辦），在臺北
    縣地區尋得綽號「阿榕」、「阿龍」、「何仔」之辛○○（另行審結）、綽號「
    石頭」之不詳姓名成年男子（尚未到案）為其製造安非他命。因製造安非他命過
    程繁雜，需要人手幫忙，找來庚○○、癸○○幫忙共同製造；又因安非他命係違
    禁物，價錢昂貴，找來戊○○、甲○○監督製造過程避免被偷，暨製造過程亦加
    入幫忙；另製造安非他命會產生大量濃煙及味道，故尋得丙○○提供臺北縣新店
    地區農舍為製造場所。是黃耀源、辛○○、丙○○、戊○○、甲○○、庚○○、
    癸○○、綽號「石頭」之不詳姓名成年男子，即基於共同製造安非他命之犯意聯
    絡，由黃耀源提供原料及資金，而約定由辛○○及「石頭」負責技術指導及參與
    製造安非他命，嗣於九十二年二月間，由易龍岡提供臺北縣新店市○○路八十巷
    七號一處農舍，供辛○○、「石頭」、戊○○、庚○○、癸○○等人搬運製造安
    非他命所用之器具及原料至該農舍後方空地，於同年月十九日共同製成安非他命
    之中間產物氯假麻黃素後，旋由辛○○及戊○○於同年月十九日當日中午一同駕
    車將氯假麻黃素搬運至臺北縣樹林市○○街二巷三號三樓之住處，癸○○、庚○○及「石頭」亦於同日即十九日晚間將放在臺北縣新店市○○路八十巷七號一處
    農舍後方空地供製造安非他命所用之桶子等器具一同駕車帶至臺北縣樹林市○○
    街二巷三號三樓，由辛○○及「石頭」負責技術指導及參與製造而將氯假麻黃素
    製成液態甲基安非他命，戊○○、甲○○監督及參與製造，癸○○、庚○○參與
    製造，甲○○除依黃耀源之指示至現場陪伴戊○○監督辛○○製造安非他命外，
    並有至三樓填充供冷藏安非他命之冷凍庫的泡棉。嗣於九十二年二月二十二日下
    午，法務部調查局臺北市調查處聯合臺北縣調查站、北部地區機動組及憲兵臺北
    調查組人員持本院法官核發之搜索票，前往臺北縣新店市○○路八十巷七號之農
    舍執行搜索，扣得如附表一所示之物，並經丙○○供稱辛○○等人已將製成之氯
    假麻黃素運往前開臺北縣樹林市○○街之處所，前開查緝人員並至臺北縣樹林市
    ○○街二巷三號執行緊急搜索，於同日下午四時五十五分許，上址三樓屋內查獲
    在場之戊○○、甲○○、庚○○，扣得如附表二所示之液態安非他命二十五公斤
    、氯假麻黃素十九公斤等物，更於同日下午六時許，逮捕欲進入臺北縣樹林市○○街二巷三號屋內之癸○○，並在癸○○身上扣得其持有之安非他命二小包含袋
    重約一公克、在癸○○所駕駛之車上扣得製造安非他命所需原料丙酮一桶等物。
三、案經法務部調查局臺北市調查處報請臺灣臺北地方法院檢察署檢察官偵查起訴。
    理  由
一、右揭被告辛○○教導並與綽號「石頭」之男子共同製造安非他命、並在臺北縣新
    店市○○路八十巷七號農舍後方空地係作為安非他命第一階段製程、在臺北縣樹
    林市○○街二巷三號三樓則作為安非他命第二、三階段製程、且由綽號「豆油」
    或「醬油」之男子出資製造安非他命之情，業據主嫌即被告辛○○於偵查中及本
    院訊問時供述屬實；被告丙○○、戊○○、甲○○、庚○○、癸○○則均矢口否
    認有何前揭犯行。被告丙○○辯稱伊本來在臺北縣新店市○○路八十巷七號農舍
    養傷，後來癸○○趁伊不在時帶一些朋友及藍色桶子到該農舍後方空地，伊不曉
    得那是製作安非他命之用云云。被告戊○○辯稱伊並不認識「豆油」，因為「阿
    龍」要幫伊介紹工作，伊才跟「阿龍」一同到臺北縣新店市○○路八十巷七號農
    舍及臺北縣樹林市○○街二巷三號，伊本來不知道「阿龍」在製造安非他命，後
    來因為甲○○到樹林育英街二巷三號三樓補泡棉，伊與甲○○才知道「阿龍」在
    製造安非他命，「阿龍」就不讓伊跟甲○○離開云云。被告甲○○辯稱因為戊○○要伊到臺北縣樹林市○○街二巷三號陪他，伊才至臺北縣樹林市○○街二巷三
    號，只有一次「阿榕」請伊到三樓補泡棉膠，伊原本並不知道「阿榕」在三樓製
    造安非他命云云。被告庚○○辯稱伊向一位綽號「何仔」（即指被告辛○○）應
    徵在臺北縣新店市○○路八十巷七號農舍及臺北縣樹林市○○街二巷三號做清潔
    工作，伊並不知道有製造安非他命的情形云云。被告癸○○辯稱是因辛○○及「
    石頭」向伊叫吃的東西，伊才過去臺北縣樹林市○○街二巷三號，被逮捕之當天
    是伊要到育英街那裡看看「石頭」在不在要跟他收錢，伊之前到臺北縣新店市○○路八十巷七號農舍主要是由辛○○一起與伊洗溫泉後帶伊去的云云。惟查：
（一）關於被告戊○○之犯行，業據被告戊○○於法務部調查局臺北市調查處訊問時
      供承「安非他命工廠係綽號『阿榕』之男子所籌設，至於安非他命毒品成品、
      半成品則是另一名綽號『醬油』之男子提供氯假麻黃素原料所製成。我之所以
      在場，係『醬油』指派我來監督『阿榕』製造安非他命毒品過程，並監控工廠
      之毒品產量，怕『阿榕』在製造過程中以多報少」、「九十二年二月十七日晚
      上我奉『醬油』指示，將二十五公斤之麻黃素原料交給『阿榕』製造，並隨『
      阿榕』及『阿榕』手下『阿全』（指被告癸○○）、『阿丁』（指被告庚○○
      ）、『石頭』及屋主『小易』（指被告丙○○）等人進入新店市○○路八十巷
      七號之農舍進行安非他命毒品第一階段製程，約於二月十八日中午完成，隨後
      旋由我及『阿榕』將製造好之氯假麻黃素半成品運入臺北縣樹林市○○街二巷
      三號三樓內，之後亦由『阿榕』及『阿全』、『阿丁』等人進行第二、第三階
      段結晶成品製程，在即將完成結晶過程時，即為貴處人員查獲」等語（見臺灣
      臺北地方法院檢察署九十二年度偵字第四六二六號卷宗第十三頁正面）、當被
      帶入偵訊室指認被告癸○○時被告戊○○並供承自己是由綽號「豆油膏」的男
      子叫去山上監視他們看他們由無偷安非他命成品等語（見本院九十二年六月二
      日勘驗筆錄）、偵查中供稱「（問：醬油有無交代你將二十公斤麻黃素交給『
      阿龍』？）有，我當時不知道是麻黃素，我是事後才知道是製造安非他命，所
      以我才跟他買」、「（問：將十五公斤的東西搬到何處？）搬到新店市○○路
      八十巷七號」、「（問：是否在九十二年二月十八日將半成品搬到樹林育英街
      二巷三號三樓？）是」、「（問：之後多久去看一次？）我搬過去後待到隔天
      ，在九十二年二月十九日凌晨離開，在九十二年二月二十二日凌晨再回去那邊
      ，是「阿龍」通知叫我過去那邊時他交貨給我」、「我平常沒有在做事，毒品
      是『阿榕』免費提供給我的，我沒幫『阿榕』做什麼事」、「（問：與你們一
      起在新店市○○路的有誰？）有『阿榕』、『石頭』、『阿全』即癸○○加我
      及庚○○、丙○○，前後大概帶十個小時，我們四個，我、庚○○、易龍岡、
      癸○○在客廳看電視，之後『阿榕』和我先離開，帶了一包『料』」等語（見
      前開偵查卷宗第一二九頁背面、第一三○頁正面、第一九五頁背面）屬實，復
      參諸被告甲○○於法務部調查局臺北市調查處訊問時供承「屋內（指臺北縣樹
      林市○○街二巷三號住處）多人，我只認識友人戊○○，其他我並不熟，我之
      所以在場，是因為黃耀源派戊○○至該處安毒工廠監督安非他命製作過程，黃
      耀源派我去陪戊○○，期間我曾上樓幫忙填充冷凍庫之泡棉」、「黃耀源與『
      阿龍』是朋友關係，我與戊○○至安毒工廠是聽命於黃耀源」等語（見前開偵
      查卷宗第五四頁正面、背面）、偵查中供稱「（問：阿德（指被告戊○○）的
      老闆？）『醬油』即黃耀源」、「（問：阿德會去育英街是否黃耀源叫他去？
      ）是」、「（問：戊○○為何要去育英街？）他說去那邊顧『他們』，『他們
      』我不熟，戊○○叫我去那邊陪他」等語（見前開偵查卷宗第一三一頁背面、
      第二○五頁正面）、本院訊問時供稱「我只知道戊○○告訴我『阿龍』叫他在
      那邊顧著他們」等語（見本院九十二年四月七日訊問筆錄第七頁）、被告丙○○於法務部調查局臺北市調查處訊問時供承「（問：（帶戊○○前來指認）他
      有無到過你住處製作安非他命？）有的，他就是農曆年前及二月十八、十九日
      曾到我住處後方鐵棚下的空地上製作安非他命，十九日中午跟『阿榕』一起把
      製造完成的安非他命帶走的那名年輕人」等語（見前開偵查卷宗第七九頁正面
      ），以及參諸被告辛○○於偵查中供稱「（問：甲○○、戊○○他們幫何忙？
      ）掃地、包裝半成品，戊○○有幫忙搬運、移動原料之半成品」、「（問：是
      誰運東西到新店到新店山上？）我及戊○○，是『豆油』那時叫『阿德』跟我
      去的」（臺灣臺北地方法院檢察署九十二年度偵字第八八二六號偵查卷宗第四
      七頁背面）、於本院訊問時供稱「『醬油』可能對戊○○說來我這裡由我幫忙
      介紹工作，但實際上是『醬油』讓戊○○來監督我，事實我不知道戊○○是否
      瞭解他來監督我的事」等語（見本院九十二年六月六日訊問筆錄第七頁），可
      認被告戊○○自始即知被告辛○○與綽號「石頭」之男子在臺北縣樹林市○○
      街二巷三號三樓、臺北縣新店市○○路八十巷七號農舍空地製造安非他命，並
      受幕後出資綽號「醬油」的黃耀源之委託到現場監督被告辛○○與綽號「石頭
      」之男子製造安非他命時是否以多報少及私自取走，且於九十二年二月十七日
      晚上被告戊○○依黃耀源指示，將二十五公斤之麻黃素原料交給被告辛○○製
      造，並隨被告辛○○及被告癸○○、被告庚○○、被告丙○○、「石頭」等人
      進入臺北縣新店市○○路八十巷七號之農舍進行安非他命毒品第一階段製程，
      於同年二月十八日中午完成後，由被告戊○○及辛○○將製造好之安非他命半
      成品氯假麻黃素運入臺北縣樹林市○○街二巷三號三樓內，之後繼續進行第二
      、第三階段安非他命成品製程。
（二）關於被告癸○○之犯行，業據被告戊○○於法務部調查局臺北市調查處供承「
      九十二年二月十七日晚上我奉『醬油』指示，將二十五公斤之麻黃素原料交給
      『阿榕』製造，並隨『阿榕』及『阿榕』手下『阿全』（指被告癸○○）、『
      阿丁』（指被告庚○○）、『石頭』及屋主『小易』（指被告丙○○）等人進
      入新店市○○路八十巷七號之農舍進行安非他命毒品第一階段製程，約於二月
      十八日中午完成，隨後旋由我及『阿榕』將製造好之氯假麻黃素半成品運入臺
      北縣樹林市○○街二巷三號三樓內，之後亦由『阿榕』及『阿全』、『阿丁』
      等人進行第二、第三階段結晶成品製程，在即將完成結晶過程時，即為貴處人
      員查獲」等語（見臺灣臺北地方法院檢察署九十二年度偵字第四六二六號卷宗
      第十三頁正面）、以及在被帶入偵訊室指認被告癸○○時被告戊○○並供承被
      告癸○○是「阿榕」叫去的人做安非他命第一階段、第二天二點多離開（山上
      ）、有看過被告癸○○去樹林很多次，癸○○曾幫忙買化學藥劑製作安非他命
      之用等語（見本院九十二年六月二日勘驗筆錄）、以及參諸被告丙○○於法務
      部調查局臺北市調查處訊問時供稱「大約二年前，黃啟忠帶阿全（指被告癸○○）到新店市○○路八十巷七號遊玩，我開始認識他，他大概二、三個月會來
      玩一次，我記得九十二年二月十八日早上到南勢角找朋友，阿全當天晚上打電
      話給我，表示他已經到新店市○○路八十巷七號我的住處，為何我不在家，我
      告訴他我在南勢角一帶，他表示他的朋友阿榕也要到新店市○○路八十巷七號
      我的住處，阿榕可以順道載我回家，當天晚上十一點多，阿榕載我及他的另一
      位朋友回家，我回到家時，發現廚房的門早已遭到阿全破壞，他們將前述貴處
      所查扣製造安非他命工具及原料搬到我房屋後方鐵棚下的空地上，當天晚上他
      們即在該空地上製作他們所帶來的原料，因為有煙霧且味道不好，我盡量避開
      ，我今天才知道他們五人是在製造安非他命，當天除阿全及阿榕外，其他三人
      我是第一次見面，其中有一人綽號叫石頭，他們五人於十八日晚上熬夜製造安
      非他命，十九日離開」、「阿全、阿榕以及石頭他們在屋後製造安非他命，我
      有看到白色粉狀東西及在紅色大桶子攪拌，阿榕跟另外一個年輕人在十九日中
      午把製造完成的安非他命帶走，阿全、石頭及另外一名年輕人在晚上將製造安
      非他命的塑膠桶帶走，至於工具及原料就留在這裡遭貴處查獲」、「（問：除
      前述十八、十九日外，以前他們有無在你住處製造安非他命？）有的，今年農
      曆年前，阿榕、阿全及石頭在某日上午十點左右曾提兩個藍色桶子到我住處試
      做安非他命，天黑後離開」、「（問：（帶癸○○前來指認）他是否你前述所
      講的阿全？）是的，他就是我所說的阿全，他農曆年前及二月十八、十九日確
      曾到我住處後方鐵棚下的空地上製作安非他命」等語（見前開偵查卷宗第七八
      頁正面至第七九頁正面）、偵查中供稱「（問：在新店市○○路八十巷七號查
      到安非他命是誰的？）『石頭』、『阿全』、『阿龍』的，其他不認識」、「
      （問：為何他們東西在你那邊？）我不曉得，『阿全』、『阿龍』說要來山上
      玩，我回去時就看到那些桶子」、「（問：『阿全』認識否？）認識，他有與
      『阿龍』、『石頭』進出該處（指新店農舍）」等語（見前開偵查卷宗第一二
      八頁正面、背面）、本院訊問時供稱「（問：當時癸○○與何人到你住的地方
      ？）他與二、三個人來，癸○○、庚○○、『石頭』一起過來」、「（問：你
      何時發現他們有製造安非他命的情形？）後來我回到山上才知道，發現一堆人
      在那裡，我不認識他們，他們放了一些桶子在那裡」（見本院九十二年四月二
      十三日訊問筆錄第十六頁）等語，被告辛○○更於偵查中供稱「（問：癸○○
      在九十二年二月二十二日被查獲時身上丙酮是否你的？）是我請他到化工店買
      的」、「（問：警察查獲粗鹽是誰買的？）我叫癸○○去買的」等語（見臺灣
      臺北地方法院檢察署九十二年度偵字第八八二六號偵查卷宗第四六頁背面、第
      四七頁正面）、本院訊問時供承「我只是請被告廖（進全）順便幫我帶回來鹽
      巴、丙酮各一次」等語（見本院九十二年六月六日訊問筆錄第十頁），可認被
      告癸○○確實基於共有製造安非他命之犯意而帶領「石頭」及被告辛○○到被
      告丙○○之臺北縣新店市○○路八十巷七號之農舍住處，被告癸○○與被告辛○○、「石頭」一同將製造安非他命第一階段所需的桶子及器具放在農舍後方
      空地，被告辛○○並進而與「石頭」在新店市○○路八十巷七號之農舍後方空
      地親手進行安非他命毒品第一階段製程，約於九十二年二月十八日中午完成，
      由被告戊○○及辛○○將製造好之安非他命半成品氯假麻黃素以車運入臺北縣
      樹林市○○街二巷三號三樓內，之後亦由被告癸○○及被告楊明將製造安非他
      命所用之桶子等器具搬至臺北縣樹林市○○街二巷三號三樓，再被告癸○○亦
      受辛○○指示購買製造安非他命所需之化學物品即丙酮及粗鹽（於九十二年二
      月二十二日下午六時許在被告癸○○駕駛之車號ＢＡ─七九八七號貨車上扣有
      一桶丙酮，並有九十二年二月二十二日扣押物品目錄表附卷可憑）。
（三）關於被告庚○○之犯行，業據被告戊○○於法務部調查局臺北市調查處訊問時
      供承「九十二年二月十七日晚上我奉『醬油』指示，將二十五公斤之麻黃素原
      料交給『阿榕』製造，並隨『阿榕』及『阿榕』手下『阿全』（指被告癸○○
      ）、『阿丁』（指被告庚○○）、『石頭』及屋主『小易』（指被告丙○○）
      等人進入新店市○○路八十巷七號之農舍進行安非他命毒品第一階段製程，約
      於二月十八日中午完成，隨後旋由我及『阿榕』將製造好之氯假麻黃素半成品
      運入臺北縣樹林市○○街二巷三號三樓內，之後亦由『阿榕』及『阿全』、『
      阿丁』等人進行第二、第三階段結晶成品製程」等語（見前開偵查卷宗第十三
      頁正面）、被告丙○○於法務部調查局臺北市調查處訊問時並供承「阿全、阿
      榕以及石頭他們在屋後製造安非他命，我有看到白色粉狀東西及在紅色大桶子
      攪拌，阿榕跟另外一個年輕人在十九日中午把製造完成的安非他命帶走，阿全
      、石頭及另外一名年輕人在晚上將製造安非他命的塑膠桶帶走，至於工具及原
      料就留在這裡遭貴處查獲」、「（問：（帶庚○○前來指認）他有無到過你住
      處製作安非他命？）是的，他於二月十八、十九日曾到我的住處後方鐵棚下的
      空地上製作安非他命。他是十九日晚間與阿全、『石頭』一起離開的那名年輕
      人」等語（見臺灣臺北地方法院檢察署九十二年度偵字第四六二六號偵查卷宗
      第第七八頁正面、第七九頁正面），被告辛○○復於本院調查時供稱「被告楊
      （明在）是我請他到（臺北縣樹林市○○街二巷三號）三樓打掃」等語（見本
      院九十二年六月六日訊問筆錄），顯見被告庚○○與被告戊○○、被告癸○○
      、被告庚○○、被告丙○○、被告辛○○及「石頭」等人共同出現在臺北縣新
      店市○○路八十巷七號之農舍，於九十二年二月十九日中午完成後，由被告戊○○及辛○○將製造好之氯假麻黃素半成品運入臺北縣樹林市○○街二巷三號
      三樓內，之後亦由被告庚○○及被告癸○○於同日晚間將製造安非他命所用之
      桶子等器具搬至臺北縣樹林市○○街二巷三號三樓，並依被告辛○○之指示在
      三樓打掃。被告庚○○既然與被告辛○○等人一同出現在前開新店市農舍，且
      一同搬運桶子等製造安非他命的器具以及在前開樹林市○○街三樓處所打掃，
      現場均係製造安非他命之地點，絕對會顯示出製造安非他命的明顯跡象，被告
      庚○○並自承本身有施用安非他命，是被告庚○○應無任何理由諉為不知係製
      造安非他命之事實。
（四）關於被告甲○○之犯行，業據被告甲○○於法務部調查局臺北市調查處訊問時
      供承「屋內（指臺北縣樹林市○○街二巷三號住處）多人，我只認識友人戊○○，其他我並不熟，我之所以在場，是因為黃耀源派戊○○至該處安毒工廠監
      督安非他命製作過程，黃耀源派我去陪戊○○，期間我曾上樓幫忙填充冷凍庫
      之泡棉」、「（問：黃耀源與『阿龍』是何關係？為何要指派你與戊○○至安
      毒工廠？）黃耀源與『阿龍』是朋友關係，我與戊○○至安毒工廠是聽命於黃
      耀源」、「（問？黃耀源要你至安非他命工廠陪戊○○之代價為何？）沒有，
      因為我出獄時受黃耀源照顧，基於還人情的立場，我遂答應黃耀源去陪戊○○
      」等語（見前開偵查卷宗第五四頁正面、背面）、於偵查中供承「我是禮拜五
      後來看『阿龍』搬粗鹽，問他才知道他要做安非他命」、「阿榕搬粗鹽去樓上
      ，我問他他才跟我講（育英街要做安非他命），之後他不讓我走，怕我亂講」
      （見前開偵查卷宗第一三一頁正面、第二○五頁正面）、在本院訊問時供承「
      有一次『阿龍』去搬粗鹽並叫我幫忙他搬上去的時候，我才知道上址是在製造
      安非他命」、「（問：除了阿龍之外是否還有其他人在製造安非他命？）我知
      道石頭也有在製造安非他命」等語（見本院九十二年四月七日訊問筆錄第六、
      七頁），顯見被告甲○○在黃耀源派伊到臺北縣樹林市○○街二巷三號陪戊○○時，就已經知道被告戊○○是受黃耀源指示在臺北縣樹林市○○街二巷三號
      監督製造安非他命過程等情，被告甲○○並協助辛○○將粗鹽搬到三樓製造安
      非他命的地方、以及在三樓協助辛○○填充冷藏液態安非他命所需冷凍庫之泡
      棉。
（五）被告丙○○之犯行，業據被告戊○○於法務部調查局臺北市調查處供承「九十
      二年二月十七日晚上我奉『醬油』指示，將二十五公斤之麻黃素原料交給『阿
      榕』製造，並隨『阿榕』及『阿榕』手下『阿全』（指被告癸○○）、『阿丁
      』（指被告庚○○）、『石頭』及屋主『小易』（指被告丙○○）等人進入新
      店市○○路八十巷七號之農舍進行安非他命毒品第一階段製程」等語（見前開
      偵查卷宗第十三頁正面）、於偵查中供承「（問：與你們一起在新店市○○路
      的有誰？）有「阿榕」、「石頭」、「阿全」即癸○○加我及庚○○、丙○○
      ，前後大概待十個小時，我們四個，我、庚○○、易龍岡、癸○○在客廳看電
      視，之後「阿榕」和我先離開，帶了一包『料』」（見前開偵查卷宗第一九五
      頁背面）、被告庚○○於偵查中供承「（問：在新店成功路做何事？）主人回
      來前我和『石頭』在車上等，主人丙○○回來後我們才進屋裏去」等語（見前
      開偵查卷宗第一四五頁背面），可認被告丙○○確實有意提供臺北縣新店市○○路八十巷七號農舍供「石頭」及被告辛○○製造安非他命。復參諸被告丙○○於法務部調查局臺北市調查處訊問時供承「‧‧‧當天晚上他們即在該空地
      上製作他們所帶來的原料，因為有煙霧且味道不好，我盡量避開，我今天才知
      道他們五人是在製造安非他命，當天除阿全及阿榕外，其他三人我是第一次見
      面，其中有一人綽號叫石頭，他們五人於十八日晚上熬夜製造安非他命，十九
      日離開」、「阿全、阿榕以及石頭他們在屋後製造安非他命，我有看到白色粉
      狀東西及在紅色大桶子攪拌，阿榕跟另外一個年輕人在十九日中午把製造完成
      的安非他命帶走，阿全、石頭及另外一名年輕人在晚上將製造安非他命的塑膠
      桶帶走」等語（見前開偵查卷宗第七八頁正面及背面），從原料、製造過程之
      煙霧、味道以及白色粉末等，再被告丙○○更坦承自己有吸食安非他命之情，
      則被告丙○○對於安非他命之粉末及味道應有一定之認識，是被告丙○○並無
      理由諉為不知現場係製造安非他命之事實。
（六）此外，右開犯罪事實，更有證人己○○、丑○○、乙○○、丁○○等之證述可
      資佐證：住在臺北縣樹林市○○街二巷三號二樓之證人己○○於偵審中證述其
      將臺北縣樹林市○○街二巷三號二樓、三樓出租給「石頭」、其在臺北縣樹林
      市○○街二巷三號見過「石頭」、「阿榕」及被告戊○○、甲○○、庚○○、
      癸○○等語明確；與己○○同住之丑○○並於本院訊問時證述在臺北縣樹林市
      ○○街二巷三號見過「石頭」及被告戊○○、甲○○、庚○○等語，再證人己○○因曾施用安非他命，因此在本院訊問時證述從臺北縣樹林市○○街二巷三
      號三樓聞到酸味、便猜測係製造安非他命等語屬實。向己○○分租臺北縣樹林
      市○○街二巷三號一樓之證人乙○○於法務部調查局臺北市調查處訊問時證稱
      「二月十日以後，我知道辛○○等人在三樓製造安非他命」、偵查中證述「（
      問？知否辛○○在山上製造安非他命再搬回住處）我有聽到他跟別人講的，我
      在九十二年二月中才知道」、「（問？知否癸○○、庚○○有無上去三樓）我
      有看過他們上去」、於本院調查時證述「（問？是否有見過癸○○及庚○○上
      三樓）我有看過他們上樓」、「後來聞到酸味時才知道是在製造安非他命」等
      語明確。與乙○○同居之證人丁○○於法務部調查局臺北市調查處訊問時證稱
      「我我只知道大約四天前（二月十七日），「阿源」（指黃耀源）、「阿德」
      、「阿全」及「阿榕」等人經查進出該址（臺北縣樹林市○○○街二巷三號）
      樓上，並且大概於三天前，我有看到他們從外面拿一個很重的桶子到樓上」、
      於偵查中證述「一起抓來的處我先生、己○○、丑○○外，其他的人都看過在
      這幾天出現在樓上」、於本院調查時並證述「（問？對於你在偵查中稱有在這
      幾天有看過被告等人出現在樓上，有何意見）沒有意見」等語屬實。又經本院
      勘驗位於臺北縣樹林市○○街二巷三號三樓之監視器所錄下之影帶，現場有出
      現被告庚○○、甲○○及一位吸菸的男子即辛○○，被告庚○○有拿桶子倒東
      西之行為，並且被告甲○○與抽菸的男子一起進入房間內，現場並一直出現數
      包白色物體等情，有本院九十二年五月二十二日訊問筆錄可稽，是被告辛○○
      、庚○○、甲○○確實出現在臺北縣樹林市○○街二巷三號三樓製造安非他命
      之現場，足堪認定。最後，於臺北縣新店市○○路八十巷七號所查獲扣案如附
      表一所示之物，具有供製造第二級毒品甲基安非他命鹵化階段製程之相關設施
      ，且查獲之編號四、五號之白色粉末經檢驗結果均含氯假麻黃素（為製造甲基
      安非他命之中間產物）合計淨重４５公克，查獲之編號二－２、二－５、二－
      ７號之黑色水溶液容經檢驗結果均含氯假麻黃素與麻黃素（為製造甲基安非他
      命之原料）等成分之情，有法務部調查局九十二年三月十七日調科壹字第○九
      二○○○七三一一○號檢驗通知書在卷可憑；於臺北縣樹林市○○街二巷三號
      之處所所查獲扣案如附表二所示之物，具有製造第二級毒品甲基安非他命氫化
      與純化等階段製程之相關設施，查獲之編號三號之白色粉末經檢驗結果含氯假
      麻黃素（為製造甲基安非他命之中間產物）淨重１９○○○公克，查獲之編號
      二號之黑色水溶液經檢驗結果含甲基安非他命成分，合計淨重２５○○○公克
      ，純度２○％，純質淨重５○○○公克之情，有法務部調查局九十二年三月十
      七日調科壹字第○九二○○○七三○九○號檢驗通知書附卷可憑。事證明確，
      被告等之前開共同製造安非他命之犯行足堪認定。
（七）關於被告戊○○及被告癸○○於本院調查時所提出之「刑求抗辯」，被告戊○○供稱「有一個人（指調查員）說我有槍砲的前科，叫我要注意一點，我不知
      道他是誰，他叫我配合一點，並且作勢要打我」、「因為他們刑求，癸○○有
      受到傷害，我怕被刑求，所以做假口供」等語（見本院九十二年四月二十三日
      訊問筆錄第七、九頁），被告癸○○則供稱「我是在開車當中，被調查局的車
      擋住，我被他們拖出來，有一個人拿槍抵著我，他們把我帶到樹林育英街，一
      進住處的門，有兩個調查員把我架著，還有一個調查員就用拳頭揮過來」等語
      （見本院九十二年五月二十二日訊問筆錄第十頁）。就被告戊○○之部分，經
      本院調查時訊問在法務部調查局臺北市調查處偵訊室訊問被告戊○○之調查員
      子○○、製作筆錄之調查員壬○○，子○○、壬○○均否認在訊問過程中有對
      被告戊○○施用強暴、脅迫之方法取供；雖被告戊○○在法務部調查局臺北市
      調查處偵訊室訊問過程之錄影帶係空白無紀錄，有本院九十二年六月二日勘驗
      筆錄在卷可憑，而參諸被告戊○○於本院訊問時並供稱「不是證人子○○作勢
      要打我的，我是最後一個作筆錄的，等到剩下我一個人時，在場二個調查員，
      其中一個就拿我的前科表對我說我有槍砲前科，還作勢要打我，不是在訊問我
      時對我恐嚇的」、「那個恐嚇我的調查員，比我矮，中等身材，瘦瘦的，臉看
      起來很兇，頭髮是短的」（見本院九十二年五月二十二日訊問筆錄第六、七、
      十一頁）、「我被調查員恐嚇時證人（指壬○○）並不在現場」（見本院九十
      二年六月六日訊問筆錄第六頁），則按被告戊○○之供承，並非被告戊○○在
      法務部調查局臺北市調查處偵訊室經調查員子○○、壬○○訊問當時遭受強暴
      、脅迫之不正方法所取供；最後，若被告戊○○於法務部調查局臺北市調查處
      確遭刑求取供，按常理被告戊○○應會在檢察官訊問時即時提出刑求抗辯並供
      述出在法務部調查局臺北市調查處所陳述的不一致內容，惟參諸被告戊○○於
      法務部調查局臺北市調查處訊問時供承之「安非他命工廠係綽號『阿榕』之男
      子所籌設，至於安非他命毒品成品、半成品則是另一名綽號『醬油』之男子提
      供氯假麻黃素原料所製成。我之所以在場，係『醬油』指派我來監督『阿榕』
      製造安非他命毒品過程，並監控工廠之毒品產量，怕『阿榕』在製造過程中以
      多報少」、「九十二年二月十七日晚上我奉『醬油』指示，將二十五公斤之麻
      黃素原料交給『阿榕』製造，並隨『阿榕』及『阿榕』手下『阿全』（指被告
      癸○○）、『阿丁』（指被告庚○○）、『石頭』及屋主『小易』（指被告丙○○）等人進入新店市○○路八十巷七號之農舍進行安非他命毒品第一階段製
      程，約於二月十八日中午完成，隨後旋由我及『阿榕』將製造好之氯假麻黃素
      半成品運入臺北縣樹林市○○街二巷三號三樓內」等語（見臺灣臺北地方法院
      檢察署九十二年度偵字第四六二六號卷宗第十三頁正面）、當被帶入偵訊室指
      認被告癸○○時被告戊○○並供承自己是由綽號「豆油膏」的男子叫去山上監
      視他們看他們由無偷安非他命成品等語（見本院九十二年六月二日勘驗筆錄）
      、以及被告戊○○在檢察官偵查中訊問時所供稱之「（問：醬油有無交代你將
      二十公斤麻黃素交給『阿龍』？）有，我當時不知道是麻黃素，我是事後才知
      道是製造安非他命，所以我才跟他買」、「（問：將十五公斤的東西搬到何處
      ？）搬到新店市○○路八十巷七號」、「（問：是否在九十二年二月十八日將
      半成品搬到樹林育英街二巷三號三樓？）是」、「（問：之後多久去看一次？
      ）我搬過去後待到隔天，在九十二年二月十九日凌晨離開，在九十二年二月二
      十二日凌晨再回去那邊，是「阿龍」通知叫我過去那邊時他交貨給我」、「我
      平常沒有在做事，毒品是『阿榕』免費提供給我的，我沒幫『阿榕』做什麼事
      」、「（問：與你們一起在新店市○○路的有誰？）有『阿榕』、『石頭』、
      『阿全』即癸○○加我及庚○○、丙○○，前後大概帶十個小時，我們四個，
      我、庚○○、易龍岡、癸○○在客廳看電視，之後『阿榕』和我先離開，帶了
      一包『料』」等語（見前開偵查卷宗第一二九頁背面、第一三○頁正面、第一
      九五頁背面），將被告戊○○前開於法務部調查局臺北市調查處及檢察官訊問
      時之筆錄相互比對，內容大致相符，亦未看到有何刑求抗辯，則被告戊○○遲
      至本院調查時才加以否認在法務部調查局臺北市調查處訊問時供述之真實性以
      及提出刑求抗辯，客觀上可認被告戊○○係有意模糊爭點及掩飾案件之真實性
      ，諉無足採。就被告癸○○之部分，雖被告癸○○於偵查中經檢察官聲請羈押
      獲准而於九十二年二月二十三日零時五十五分許被羈押至臺灣臺北看守所前嘴
      部有破裂之外傷紀錄，此有臺灣臺北看守所新收受刑人內外傷紀錄表在卷可憑
      ，惟查經本院勘驗被告癸○○在法務部調查局臺北市調查處之訊問過程錄影帶
      ，並未發現被告癸○○有遭強暴、脅迫不正取供之情形，有本院九十二年六月
      二日勘驗筆錄在卷可憑；再參諸被告癸○○前開所供稱之「我是在開車當中，
      被調查局的車擋住，我被他們拖出來，有一個人拿槍抵著我，他們把我帶到樹
      林育英街，一進住處的門，有兩個調查員把我架著，還有一個調查員就用拳頭
      揮過來」等語以及被告癸○○在本院調查時更坦承在法務部調查局臺北市調查
      處訊問當時並為遭刑求之情（見本院九十二年六月六日訊問筆錄第十三頁），
      可認被告癸○○係在被調查員逮捕之過程中受到傷害，並非遭刑求取供而受到
      傷害，是被告癸○○所稱其受有刑求之抗辯，亦不足採信。
（八）至於本件在臺北縣樹林市○○街二巷三號三樓扣得之如附表二編號二所示「液
      態安非他命」二十五公斤，是否已達安非他命成品即製造安非他命既遂之程度
      ，被告之辯護人張泰昌律師在本院審理時質疑扣得之液態安非他命並不可施用
      ，應未達到製造安非他命既遂之結果。惟查，查獲如附表二編號二所示之「液
      態安非他命」即所謂「黑色水溶液」經檢驗結果含甲基安非他命成分，合計淨
      重２５○○○公克，純度２○％，純質淨重５○○○公克之情，有法務部調查
      局九十二年三月十七日調科壹字第○九二○○○七三○九○號檢驗通知書附卷
      可憑，足證被告等前開共同製造之「黑色水溶液」已具有純度２○％、純質淨
      重５○○○公克之甲基安非他命成品，並非製造安非他命過程之階段半成品。
      再者，參諸證人即法務部調查局臺北市調查處調查員子○○於本院審理時證述
      「（問？編號二的液態安非他命在現場是用什麼東西裝的）部分是放在冷凍庫
      裡，部分是在振盪器裡，部分是在蒸餾瓶裡，不是用桶裝的放在現場」、「鹽
      酸麻黃素就是（製造安非他命之）原料，氯假麻黃素就是半成品，滷水就是黑
      水，即是甲基安非他命，呈液態，也有固態的，不論是液態或是固態都是成品
      ，都是甲基安非他命，黑水經過冷凍後，會成結晶狀，才可以拿去賣」、「（
      問？液態安非他命是否可供吸食）不可吸食，但它本身就是安非他命，為了施
      用的方便才須要灑鹽冰凍結晶化」等語（見本院九十二年七月九日審理筆錄）
      ，可認扣案之黑色水溶液確實已經達到安非他命成品之結果，並非因固態或液
      態而有影響，結晶化之過程僅是讓安非他命毒品成為可供販賣及施用之狀態，
      是本件確實已達製造安非他命既遂之程度。另外，被告之指定辯護人曾德榮請
      求本院調查本件扣案之物品之封條是否有被告甲○○等之簽名，以證明是否確
      實為現場所查扣之情。經查，參諸證人即法務部調查局臺北市調查處調查員子
      ○○於本院審理時證述「（扣案之物品）是二位被告簽名的，有讓被告針對每
      一樣東西，逐樣簽名蓋章」等語（見本院九十二年七月九日審理筆錄），以及
      卷附之法務部調查局臺北市調查處人員在臺北縣新店市○○路八十巷七號、臺
      北縣樹林市○○街二巷三號等處扣得之物所製作之扣押物品目錄表，確實有在
      場人員丙○○、甲○○及戊○○之簽名及指印，且同案被告辛○○亦於本院調
      查時坦承有在前開二處地點製造安非他命之情，則本院認為本件扣案之物品應
      確係前開二處現場所查扣，即無庸再調查本件扣案之物品之封條是否有被告甲○○等之簽名，併此敘明。
二、核被告丙○○、戊○○、甲○○、庚○○、癸○○所為，係犯毒品危害防制條例
    第四條第二項製造第二級毒品安非他命罪。被告丙○○、戊○○、甲○○、庚○○、癸○○與同案被告辛○○、及尚未到案之黃耀源、綽號「石頭」之男子有犯
    意聯絡及行為分擔，均為共同正犯。被告戊○○前於八十九年間因竊盜案件經臺
    灣宜蘭地方法院判處有期徒刑七月確定、並於九十一年一月二十五日假釋出監、
    於九十一年三月二十四日假釋期滿執行完畢，被告甲○○前於八十九年間因湮滅
    證據案件經臺灣板橋地方法院判處有期徒刑六月確定、並於九十年八月十九日有
    期徒刑執行完畢，被告癸○○（綽號「阿全」）前於八十七年間因違反麻醉藥品
    管理條例案件經本院判處有期徒刑五月確定、於八十七年間因違反毒品危害防制
    條例案件經臺灣高等法院判處有期徒刑五年二月確定、並於八十八年二月十九日
    經臺灣高等法院定應執行刑為有期徒刑五年五月確定、於八十九年十月十一日假
    釋出監、於九十二年二月十四日假釋期滿執行完畢，有臺灣臺北地方法院檢察署
    刑案資料查註紀錄表及臺灣高等法院被告全國前案紀錄表在卷可稽，被告戊○○
    、甲○○及癸○○五年以內再犯本件有期徒刑以上之罪，核屬累犯，應依刑法第
    四十七條規定加重其刑。爰審酌被告等之前科品行、犯罪動機及目的、每人犯罪
    分工之態樣、犯後不坦承犯行之態度等一切情狀，分別量處如主文所示之刑。扣
    案之附表二編號二液態安非他命二十五公斤，以及在被告癸○○身上扣得之安非
    他命二小包含袋重約一公克，應依毒品危害防制條例第十八條第一項前段宣告沒
    收銷燬之。再扣案之附表一編號四、編號五及附表二編號三等之白色粉末經鑑驗
    結果均為製造安非他命之中間產物氯假麻黃素，有前開法務部調查局檢驗通知書
    在卷可證，是此等製造安非他命之中間產物氯假麻黃素，尚非屬毒品危害防制條
    例第二條第二項所規定「毒品」之項目，應認係供製造安非他命所用之物；則附
    表一編號一至十二所示之物、附表二編號一、編號三至二五所示之物，以及在被
    告癸○○之車上扣得之丙酮一桶，應為被告等及辛○○、黃耀源及「石頭」所有
    供製造安非他命所用之物，爰依刑法第三十八條第一項第二款規定宣告沒收。至
    於扣案之附表二編號二六「錄影帶」一卷，以及在被告癸○○身上扣得之筆記本
    一本，經查並非為被告等製造安非他命所用及所得之物，則不併予宣告沒收。
據上論斷，應依刑事訴訟法第二百九十九條第一項前段、毒品危害防制條例第四條第
二項、第十八條第一項前段、刑法第十一條、第二十八條、第四十七條、第三十八條
第一項第二款，判決如主文。
本案經檢察官呂朝章到庭執行職務。
中      華      民      國      九十二      年      七    月    十七    日
                                      臺灣臺北地方法院刑事第七庭
                                      審判長法  官  梁耀鑌
                                            法  官  邱光吾
                                            法  官  范智達
右正本證明與原本無異。
如不服本判決，應於判決送達後十日內，向本院提出上訴狀。
                                            書記官 劉怡君
中      華      民      國      九十二      年      七    月    十七    日
附錄本案所犯法條全文：
毒品危害防制條例第四條
製造、運輸、販賣第一級毒品者，處死刑或無期徒刑；處無期徒刑者，得
併科新台幣一千萬元以下罰金。
製造、運輸、販賣第二級毒品者，處無期徒刑或七年以上有期徒刑，得併
科新台幣七百萬元以下罰金。
製造、運輸、販賣第三級毒品者，處五年以上有期徒刑，得併科新台幣五
百萬元以下罰金。
製造、運輸、販賣專供製造或施用毒品之器具者，處一年以上七年以下有
期徒刑，得併科新台幣一百萬元以下罰金。
前四項之未遂犯罰之。
附表一：
┌──┬──────────┬────┬──┬─────────┬────┐
│編號│      名  稱        │ 數 量  │編號│    名    稱      │ 數  量 │
├──┼──────────┼────┼──┼─────────┼────┤
│ 一 │紅色塑膠桶          │一個    │ 二 │製造安非他命原料  │九桶    │
├──┼──────────┼────┼──┼─────────┼────┤
│ 三 │安非他命原料        │二桶    │ 四 │安非他命半成品    │一瓢    │
├──┼──────────┼────┼──┼─────────┼────┤
│ 五 │安非他命半成品      │一桶    │ 六 │紅色水瓢          │一個    │
├──┼──────────┼────┼──┼─────────┼────┤
│ 七 │藍色水桶            │一個    │ 八 │磅秤              │一個    │
├──┼──────────┼────┼──┼─────────┼────┤
│ 九 │過濾安非他命濾紙及鏟│一包    │ 十 │越合有限公司章及易│各一枚  │
│    │子                  │        │    │龍岡印章          │        │
├──┼──────────┼────┼──┼─────────┼────┤
│十一│遮蔽安非他命原料帆布│一個    │十二│手套              │一個    │
└──┴──────────┴────┴──┴─────────┴────┘
附表二：
┌──┬──────────┬────┬──┬─────────┬────┐
│編號│      名  稱        │ 數 量  │編號│    名    稱      │ 數  量 │
├──┼──────────┼────┼──┼─────────┼────┤
│ 一 │鹽                  │四十七公│ 二 │液態安非他命      │二十五公│
│    │                    │斤      │    │                  │斤      │
├──┼──────────┼────┼──┼─────────┼────┤
│ 三 │氯假麻黃素          │十九公斤│ 四 │瓦斯爐            │一台    │
├──┼──────────┼────┼──┼─────────┼────┤
│ 五 │氫氧化鈉            │十五瓶  │ 六 │醋酸鈉            │十一瓶  │
├──┼──────────┼────┼──┼─────────┼────┤
│ 七 │醋酸                │一瓶    │ 八 │鈀金              │一公斤  │
├──┼──────────┼────┼──┼─────────┼────┤
│ 九 │食鹽                │一包    │ 十 │振盪器            │一具    │
├──┼──────────┼────┼──┼─────────┼────┤
│十一│氫氣桶              │一桶    │十二│活性碳            │九包    │
├──┼──────────┼────┼──┼─────────┼────┤
│十三│濾紙                │四盒    │十四│研磨器            │一組    │
├──┼──────────┼────┼──┼─────────┼────┤
│十五│試紙                │一盒    │十六│攪拌棒            │四支    │
├──┼──────────┼────┼──┼─────────┼────┤
│十七│瀘液收集瓶          │三瓶    │十八│壓力反應器        │三瓶    │
├──┼──────────┼────┼──┼─────────┼────┤
│十九│瓷漏斗              │三個    │二十│幫浦              │一個    │
├──┼──────────┼────┼──┼─────────┼────┤
│二一│磅秤                │一個    │二二│塑膠盒            │三十七個│
├──┼──────────┼────┼──┼─────────┼────┤
│二三│夾鏈袋              │一包    │二四│煮鍋              │三個    │
├──┼──────────┼────┼──┼─────────┼────┤
│二五│塑膠桶              │九個    │二六│錄影帶            │一卷    │
└──┴──────────┴────┴──┴─────────┴────┘


司法院資訊處製作；財團法人民間司法改革基金會備份。
